【裁判字號】    92,交上易,1827
【裁判日期】    921028
【裁判案由】    公共危險等
【裁判全文】
臺灣高等法院臺中分院刑事判決                九十二年度交上易字第一八二七號
    上  訴  人  臺灣台中地方法院檢察署檢察官
    被      告  乙○○
右上訴人因被告公共危險等案件，不服臺灣台中地方法院九十二年度交易字第三三六
號中華民國九十二年八月二十九日第一審判決（起訴案號：臺灣台中地方法院檢察署
九十二年度偵字第九七六號），提起上訴，本院判決如左：
      主  文
上訴駁回。
    事  實
一、乙○○於民國 (下同) 九十一年十二月三十日下午二時許，在台中縣太平市某餐
    廳飲用高梁酒，於同日下午四時三十分許飲畢，已達不能安全駕駛動力交通工具
    之程度。竟仍駕駛車牌號碼ＰＥ─五三八一號自用小客車，沿台中縣太平市○○
    路由南往北方向行駛，途經該路二Ｏ九巷口之彎道時，理應注意飲用酒類後吐氣
    所含之酒精濃度超過每公升Ｏ點二五毫克，不得駕車；行經彎道應減速慢行，作
    隨時停車之準備及汽車行駛時，駕駛人應注意車前狀況，採取必要之安全措施。
    而依當時情形，又無不能注意之情事，因酒後意識模糊，無法安全駕駛，竟疏於
    注意，於通過上開彎道時，未減速慢行，仍以時速四、五十公里之速度前行，亦
    未注意車前狀況，隨時為停車之準備，撞擊其同向右前方沿永豐路路邊行走之甲
    ○○，致甲○○當場倒地，受有頸部挫傷併第七頸椎第一胸椎脫位、完全脊髓損
    傷、兩側上肢麻、無力及下肢癱瘓等重傷害。乙○○於肇事後，即託路人報警，
    並留於現場向到場處理之警員何惠榮坦承肇事，自首而接受裁判。經警於同日十
    八時五十七分對乙○○實施酒測，並測得乙○○吐氣所含酒精濃度為每公升０‧
    六二毫克。
二、案經台中縣警察局霧峰分局報告暨甲○○及其妻江劉淑敏訴請台灣台中地方法院
    檢察署檢察官偵查起訴。
    理  由
一、訊據被告乙○○ (以下簡稱被告 )供承於右揭時地酒後駕車發生車禍致甲○○受
    有重傷事實，核與被害人甲○○於警訊指訴情節相符，並經證人林美玲於警訊供
    證屬實。此外，復有刑法第一百八十五條之三案件測試觀察紀錄表、道路交通事
    故調查報告表、舉發違反道路交通管理事件通知單、酒精測試電腦報表、國軍臺
    中總醫院急診室臨時診斷證明書、台中縣政府函各一份、國軍臺中總醫院附設民
    眾診療服務處診斷證明書二份及現場相片六幀附卷可稽。按服用酒類不能安全駕
    駛動力交通工具之認定，參考德國、美國之認定標準，對於酒精濃度呼氣已達每
    公升○．五五毫克或血液濃度達百分之○．一一以上，肇事率為一般正常人之十
    倍，應認為已達不能安全駕駛之標準（法務部八十八年五月十八日八八年度法檢
    字第一六六九號函參照），被告肇事後所測得吐氣中所含酒精濃度高達每公升０
    ‧六二毫克，顯已達不能安全駕駛動力交通工具之程度甚明。次按汽車駕駛人飲
    酒後其吐氣所含酒精成份超過每公升○．二五毫克以上者，不得駕車，汽車行駛
    時，駕駛人應注意車前狀況，隨時採取必要之安全措施。道路交通安全規則第一
    百十四條第二款、第九十四條第三項分別定有明文。被告駕車自應注意上述道路
    交通安全規定。又依附卷之道路交通事故調查報告表所載，本件肇事時、地之天
    候、路況皆良好，則肇事當時，被告亦無不能注意之情事，詎被告竟疏未注意及
    此，致發生車禍肇事致被害人甲○○受有重傷，被告之駕車失當行為，顯有過失
    。再被告過失駕車肇事行為，核與被害人甲○○之受傷結果間，復具有相當因果
    關係。從而，事證明確，被告犯行均堪以認定。
二、核被告所為，酒醉駕車部分，係犯刑法第一百八十五條之三服用酒類致無法安全
    駕駛動力交通工具罪；因駕車之過失致被害人甲○○受傷部分，係犯刑法第二百
    八十四條第一項之過失傷害致重傷罪。其酒醉駕車因而致人受傷，就其所犯過失
    傷害致重傷罪部分，應依道路交通管理處罰條例第八十六條第一項規定加重其刑
    。又被告於肇事後即託人向警報案並留於現場向到場處理之警員何惠榮坦承肇事
    ，有警訊筆錄可按，並經證人即警員何惠榮到庭證述屬實，為對於未發覺之罪自
    首而接受裁判，就所犯過失傷害致重傷罪部分，應依法減輕其刑，並先加後減之
    。被告所犯上開二罪間，犯意各別，行為互殊，應予分論併罰。原審因而以被告
    罪証明確，適用上開刑法第一百八十五條之三、第二百八十四條第一項後段、第
    六十二條前段、第五十一條第五款，道路交通管理處罰條例第八十六條第一項，
    罰金罰鍰提高標準條例第一條前段等規定，並審酌被告酒醉後已不能安全駕駛，
    仍不顧公眾之安危，貿然駕車，並因非輕之過失，導致被害人甲○○因本件車禍
    事故受有重傷，兼衡及被告之素行，犯後坦承犯行，及尚未與甲○○達成民事和
    解等一切情狀，分別就被告服用酒類，不能安全駕駛動力交通工具而駕駛部分量
    處有期徒刑貳月；又就被告因過失傷害人致重傷部分量處有期徒刑捌月；並定應
    執行刑為有期徒刑玖月，以資懲儆。其認事用法，核無違誤，量刑亦屬妥適。公
    訴人上訴意旨雖據被害人請求仍以被告酒後駕車發生車禍致被害人重殘又惡意逃
    避賠償犯後態度不佳，及應係投案而非自首不應減輕其刑等陳詞為理由，指摘原
    判決不當，惟查上開上訴意旨所指事項，均已經原審予以審酌並於判決之理由中
    詳予論述，公訴人仍執予上訴，委無可採，其上訴為無理由，應予駁回。
據上論結，應依刑事訴訟法第三百六十八條，判決如主文。
本案經檢察官丙○○到庭執行職務。
中      華      民      國    九十二    年    十    月      二十八      日
                                    臺灣高等法院臺中分院刑事第七庭
                                          審判長法  官  林  榮  龍
                                                法  官  江  錫  麟
                                                法  官  謝  說  容
右正本證明與原本無異。
不得上訴。
      書記官  陳  美  利
中      華      民      國      九十二   年       十      月   二十九   日
                                                                        Ｉ


司法院資訊處製作；財團法人民間司法改革基金會備份。
